臺灣高雄地方法院刑事判決　　　　　　　94年度訴緝字第92號
公　訴　人　臺灣高雄地方法院檢察署檢察官
被　　　告　甲○○
上列被告因偽造文書等案件，經檢察官提起公訴（90年度偵字第
8760號），本院判決如下：
    主  文
甲○○連續行使偽造私文書，足以生損害於公眾及他人，累犯，
處有期徒刑陸月，如易科罰金，以參佰元折算壹日。偽造之「許
峰誠」國民身分證壹張、如附表1 所示之偽造信用卡壹張、持卡
人存根聯簽帳單壹張、客戶存查聯預借現金簽帳單壹張、特約商
店及財團法人聯合信用卡處理中心存根聯簽帳單上偽造之「許峰
誠」署名共貳枚、遠東商業銀行及財團法人聯合信用卡處理中心
存根聯預借現金簽帳單上偽造之「許峰誠」署名共貳枚，均沒收
。
    事  實
一、甲○○前於民國86年間，因違反藥事法案件，經本院以86年
    度訴字第2688號判處有期徒刑6 月，經臺灣高等法院高雄分
    院以87年度上訴字第110 號駁回上訴而確定，並於88年1 月
    31日縮短刑期執行完畢。詎甲○○不知悔改，於90 年4月間
    某日，明知在跳蚤市場雜誌廣告刊登販售之國民身分證及信
    用卡，均係偽造，仍依廣告上所留之電話與某真實姓名、年
    籍均不詳自稱「王偉」之成年男子聯繫，約定以每張偽造之
    國民身分證新臺幣（下同）7 千元及每張偽造信用卡5 千元
    之價格，購買偽造之國民身分證及信用卡，而與該自稱「王
    偉」之男子共同基於偽造公印文及國民身分證之犯意聯絡，
    由甲○○在臺南縣王田交流道附近，將其相片2 張交付予該
    自稱「王偉」之男子，再由該自稱「王偉」之男子以不詳方
    法，偽造載明「許峰誠」之年籍、父母及住遷資料及蓋有偽
    造「內政部印」公印文1 枚之國民身分證，且將甲○○之照
    片換貼在該偽造之國民身分證上，足以生損害於真正名義人
    許峰誠及戶政機關對於國民身分證核發、管理之正確性。嗣
    於同年4 月10日19時許，在臺南縣王田交流道附近，該自稱
    「王偉」之男子將如附表1 所示之偽造信用卡1 張及偽造之
    「許峰誠」國民身分證1 張交付予甲○○，甲○○並當場支
    付12,000元予該自稱「王偉」之男子後，隨於同日在其位於
    高雄市○○區○○街68巷17號3 樓住處內，在該信用卡背面
    持卡人欄上偽簽「許峰誠」之署名1 枚，並隨即基於意圖為
    自己不法之所有以及行使偽造準私文書、行使偽造私文書之
    犯概括意，以及行使偽造國民身分證之犯意，先於90年4 月
    11日12時10分許，在設於高雄市苓雅區○○○路214 之2 號
    「一亨運動用品股份有限公司」（下稱一亨公司），冒用「
    許峰誠」名義，向一亨公司店員吳秦香行使如附表1 所示之
    偽造信用卡，刷卡消費，並在財團法人聯合信用卡處理中心
    購物消費之簽帳單上之客戶存根聯上偽簽「許峰誠」之署名
    ，並透過複寫之方式在其餘2 聯偽簽「許峰誠」之署名，而
    偽造用以表示收受貨物之意思之私文書共3 份後，且將上開
    偽造之其中2 聯簽帳單，行使交付於一亨公司店員吳秦香，
    致使店員吳秦香誤認係「許峰誠」本人消費而陷於錯誤，交
    付所出售價值1,680 元之布鞋商品，而詐得價值1,680 元之
    財物得逞，足以生損害於一亨公司、匯豐銀行及許峰誠本人
    ；復於同日13時30分許，持如附表1 所示之偽造信用卡及上
    開偽造之「許峰誠」國民身分證，至設於高雄市苓雅區○○
    ○路52號「遠東商業銀行」，冒用「許峰誠」名義欲預借現
    金4 萬元，而在財團法人聯合信用卡處理中心預借現金簽帳
    單上之客戶存根聯偽簽「許峰誠」之署名，並透過複寫之方
    式在其餘2 聯偽簽「許峰誠」之署名，而偽造用以表示向遠
    東商業銀行借款意思之私文書共3 份後，將上開偽造之其中
    2 聯簽帳單併同如附表1 所示之信用卡及偽造之「許峰誠」
    國民身分證交付予遠東商業銀行職員林玲妃，而予以行使，
    足以生損害於匯豐銀行及許峰誠本人，因林玲妃查覺甲○○
    所持之信用卡及國民身分證有異，經報告銀行襄理向匯豐銀
    行照會查詢，獲悉如附表1 所示之信用卡係屬偽造，遂報警
    處理，甲○○因而未能詐欺得逞，嗣警據報前往處理，而當
    場查獲，並扣得如附表1 所示之偽造信用卡1 張及偽造之「
    許峰誠」國民身分證1 張。
二、案經遠東商業銀行訴由高雄市政府警察局苓雅分局報告臺灣
    高雄地方法院檢察署檢察官偵查起訴，甲○○於本案審理中
    逃逸，嗣經警於94年6月16日緝捕到案。
    理  由
壹、程序方面：
    按被告以外之人於審判外之陳述，雖不符前4 條（指刑事訴
    訟法第159 之1 至第159 條之4）之 規定，而經當事人於審
    判程序同意作為證據，法院審酌該言詞陳述或書面陳述作成
    時之情況，認為適當者，亦得為證據；當事人、代理人或辯
    護人於法院調查證據時，知有第159 條第1 項不得為證據之
    情形，而未於言詞辯論終結前聲明異議者，視為有前項之同
    意，刑事訴訟法第159 條之5 定有明文。本案被告甲○○對
    於證人即匯豐銀行卡號：0000000000000000號之真正持卡人
    乙○○、一亨公司店員吳秦香、遠東商業銀行職員林玲妃於
    警詢所為之陳述，於本院準備程序明確表示：不爭執證據能
    力等語（見本院卷第31頁），並於言詞辯論終結前，亦未聲
    明異議，依法自應視為被告同意上開3 位證人於警詢中所為
    之陳述，得作為證據，本院審酌上開證人於警詢中所為陳述
    作成時之狀況，認為適當，依刑事訴訟法第159 條之5 第1
    項之規定，為傳聞法則之例外，應有證據能力，合先敘明。
貳、實體方面：
一、訊據被告固不否認有於上揭時、地，連續行使偽造準私文書
    、連續行使偽造私文書、1 次詐欺取財既遂、1 次詐欺取財
    未遂、行使偽造之國民身分證之特種文書等事實，惟矢口否
    認有被訴行使偽造公印文之犯行，辯稱：伊不清楚扣案之國
    民身分證係如何而來等語（見本院卷第62頁）。
二、經查：
  (一)被告連續行使偽造準私文書、連續行使偽造私文書、1 次詐
    欺取財既遂、1 次詐欺取財未遂、行使偽造之國民身分證之
    特種文書等事實，業據被告迭於警詢、偵查及本院審理中，
    供稱：伊確實於上揭時、地，分別以7 千元及5 千元之價格
    ，向綽號「王偉」之男子購偽造之國民身分證及附表1 所示
    之偽造信用卡後，隨即在該信用卡背面偽簽「許峰誠」署名
    1 枚，並持該偽造之信用卡至一亨公司刷卡消費，在簽帳單
    上偽簽「許峰誠」之署名，詐得價值1,680 元之布鞋商品後
    ，復持該偽造之信用卡及偽造之國民身分證，至遠東商業銀
    行，冒用「許峰誠」名義預借現金4 萬元，而在預借現金簽
    帳單上偽簽「許峰誠」之署名，惟遭銀行職員發覺有異，報
    警處理，致未能取得財物等語不諱（見警卷第2 頁反面、第
    3 頁反面、90年度偵字第8760號偵查卷第9 頁、90年度核退
    偵字第722 號偵查卷第2 頁反面、本院卷第12至13頁、第59
    至63頁），核與證人乙○○、吳秦香、林玲妃等3 人證述情
    節相符，並有監視器翻拍照片4 幀，以及財團法人聯合卡信
    用卡處理中心90年9 月20日函、預借現金簽帳單、乙○○身
    分證及信用卡影本各1 份附卷可稽，而堪認定。
  (二)扣案之「許峰誠」國民身分證1 張，經本院依職權函送內政
    部警政署刑事警察局鑑定結果，該國民身分證上之「內政部
    印」、底紋圖案及印刷字跡均與樣張不相符，而係偽造之身
    分證，此有該局94年7 月27日刑鑑字第0940111925號鑑定書
    1 份在卷可佐，被告與綽號「王偉」之男子，並不熟識，係
    經由跳蚤市場雜誌所留之電話取得聯繫，而向該綽號「王偉
    」之男子購買國民身分證及信用卡，被告並交付自己之相片
    供該綽號「王偉」之男子黏貼在國民身分證上，以及在購得
    之信用卡背面偽簽「許峰誠」之署名，此據被告自承在卷，
    審酌國民身分證係屬國民之證明文件，而信用卡則為個人之
    付款工具，具有表彰個人信用之功能，均不具有流通性，販
    售他人之國民身分證及信用卡，通常均屬偽造，此為一般人
    所能預見，被告自無法諉為不知。況且，被告購得如附表所
    示之信用卡，若係經合法申請取得，衡情該信用卡背面應有
    持卡人之簽名，惟扣案之信用卡背面，卻係由被告自行偽簽
    「許峰誠」署名，已如前述，是扣案之信用卡應係該綽號「
    王偉」之人所偽造，足見該綽號「王偉」之人係從事販賣偽
    造信用卡及國民身分證為業之人，而被告既然不否認其知悉
    該信用卡係屬偽造，基於同一理由，被告對於該綽號「王偉
    」所出售交付之國民身分證亦屬偽造乙節，自應所有認識，
    又國民身分證上必然蓋有「內政部印」之公印文，為使偽造
    之國民身分證逼真，偽造國民身分證通常必然伴隨偽造「內
    政部印」之公印文，此為眾所周知之事項，被告交付自己相
    片予綽號「王偉」之目的，即係供「王偉」偽造國民身分證
    ，顯見被告就偽造國民身分證及偽造國民身分證上之公印文
    之行為，與該綽號「王偉」之男子，具有犯意之聯絡及行為
    分擔，被告辯稱：不知偽造公印文之事云云，尚非可採。
  (三)綜上所述，本案事證明確，被告所辯，不足採信，被告上揭
    連續行使偽造信用卡、詐欺取財、行使偽造私文書、偽造公
    印文、行使特種文書之犯行，堪以認定，自應依法論科。
三、按錄音、錄影或電磁紀錄，藉機器或電腦之處理所顯示之聲
    音、影像或符號，足以為表示其用意之證明者，亦以文書論
    。而稱電磁紀錄，指以電子、磁性或其他無法以人之知覺直
    接認識之方式所製成之紀錄，而供電腦處理之用者，刑法第
    220 條第2 項、第3 項定有明文。準此，信用卡係將無形之
    電磁紀錄存置於特製之塑膠片上，電磁紀錄物係在永續狀態
    中，記載於磁帶等物體上之意思或觀念，雖其係以無形之正
    負磁氣存在，但可藉由機器或電腦程式將其紀錄予以顯現，
    自應屬該條所規範之準私文書，故行為人行使偽造之信用卡
    ，應構成行使偽造準私文書罪。雖被告行為後，中華民國刑
    法修正增訂第201 條之1 第2 項關於行使偽造信用卡提高處
    罰刑度之特別規定，並於90年6 月20日經總統公布施行，被
    告犯罪後法律雖有變更，然依刑法第2 條第1 項但書規定，
    比較新舊法之結果，仍以舊法有利於被告，是關於被告行使
    偽造信用卡部分之犯行，應適用最有利於被告之舊法，即被
    告行為時之刑法第216 條、第220 條第2 項、第3 項、第21
    0 條行使偽造準私文書罪予以處罰。
四、次按，在信用卡背面簽名欄簽名，自形式上整體觀察，即足
    以知悉係表示信用卡之簽名者於信用卡有效期限內有權使用
    該信用卡之辨識及證明，並非依習慣或特約表示一定用意之
    證明，性質上係屬刑法第210 條之私文書；「簽帳單」係持
    卡人所簽署，用以證明所消費之金額，並同意依照信用卡使
    用規定，一經使用或訂購物品，均應按所示之全部金額，付
    款予發卡銀行之文書，屬於持卡人所製作之私文書，最高法
    院93年度台上字第3419號、91年度台上字第4531號判決參照
    。另按國民身分證屬於品行能力服務相類證書之一種，自為
    刑法第212 條之特種文書，而刑法上所謂公印或公印文，係
    專指表示公署或公務員資格之印信而言，即俗稱大印與小官
    章及其印文，最高法院69年度臺上字第693 號著有判例可資
    參照，是國民身分證上之「內政部印」自屬同法第218 條第
    1 項之公印文。另持偽造之準私文書即信用卡向銀行刷卡預
    借現金，並在預借現金簽帳單偽簽他人署名，已然著手詐欺
    行為之實施，若因銀行職員發覺有異，致未能詐得財物，則
    其詐欺取財行為，僅屬未遂階段。核被告所為，係犯刑法第
    216 條、第212 條之行使特種文書罪、刑法第218 條之偽造
    公印文罪、刑法第216 條、第220 條第2 項、第3 項、第21
    0 條之行使偽造準文書罪、刑法第216 條、第210 條之行使
    偽造私文書罪、刑法第339 條第1 項之詐欺取財既遂罪、刑
    法第339 條第3 項、第1 項之詐欺取財未遂罪。被告在信用
    卡、消費簽帳單及預借現金簽帳單偽造「許峰誠」署名之行
    為，均係偽造私文書之階段行為，而其偽造私文書後復持以
    行使，以及偽造特種文書後持以行使，被告偽造私文書與偽
    造特種文書之低度行為，分別為行使偽造私文書及行使偽造
    特種文書之高度行為所吸收，均不另論罪。被告就偽造特種
    文書及偽造公印文之犯行，與該綽號「王偉」之成年男子間
    ，具有犯意聯絡及行為分擔，而為共同正犯。另在國民身分
    證上偽造「內政部印」之公印文，雖然通常均伴隨偽造及使
    用偽造「內政部印」之印章，然被告係透過雜誌刊登之廣告
    與該綽號「阿偉」之男子取得聯繫而購買偽造之國民身分證
    及偽造之信用卡，已如前述，以該綽號「阿偉」在雜誌刊登
    廣告販售偽造之國民身分證及信用卡之情形以觀，堪認該綽
    號「阿偉」之男子係以販賣偽造國民身分證及偽造信用卡為
    業，則該綽號「王偉」之男子為販售偽造國民身分證予不特
    定人牟利，衡情應會在客戶訂購偽造之國民身分證前，即以
    他法取得（向他人購買、竊取或拾得）或自行偽造「內政部
    印」之印章，以利客戶訂購偽造之國民身分證時，可立即偽
    造國民身分證，以供交付客戶販賣牟利，且客觀上並無證據
    顯示該綽號「阿偉」之男子為出售扣案之偽造國民身分證而
    取得或偽造「內政部印」之印章，自無以被告向該綽號「王
    偉」之男子購買偽造之國民身分證乙節，遽認被告有與該綽
    號「王偉」之男子共同偽造「內政部印」之公印之行為，附
    此敘明。本案被告先後2 次所為之信用卡交易，店員交予被
    告簽名之簽帳單均係一式三聯，此經被告自承在卷，其中第
    一聯，係客戶存根聯，由被告收執，其第二、三聯，則分別
    為特約商店及信用卡處理中心之存根聯，被告分別在消費簽
    帳單及預借現金簽帳單上，透過複寫之方式，而在一式三聯
    之消費簽帳單及預借現金簽帳單上偽造「許峰誠」署名之行
    為，各係基於一個偽造文書犯意之決定，而屬達成同一犯罪
    之舉動，為單純之一罪。被告先後2 次行使偽造準私文書（
    偽造信用卡部分）及2 次行使偽造私文書（信用卡背面簽名
    及簽帳單部分）、1 次詐欺取財既遂（一亨公司部分）及1
    次詐欺取財未遂（遠東商業銀行部分），均時間緊接，所犯
    構成要件相同之罪名，顯均係基於概括犯意反覆為之，為連
    續犯，應各從重論以一連續行使偽造私文書罪、一連續詐欺
    取財既遂罪，並各加重其刑。又「偽造國民身分證並偽造內
    政部公印加蓋其上者，依司法院院解字第3020號解釋及司法
    院大法官會議釋字第82號解釋，應成立刑法第212 條及第21
    8 條第1 項之罪，並依同法第55條從一重處斷。乃原判決竟
    謂偽造公印、公印文，係偽造特種文書之階段行為，而被吸
    收云云，尤屬於法有違」，最高法院81年度台上字第1226號
    判決參照，是被告所犯上開行使特種文書、偽造公印文、連
    續行使偽造私文書與連續詐欺取財既遂罪間，有方法、目的
    之牽連關係，應依刑法第55條後段規定，從一重之連續行使
    偽造私文書處斷。檢察官雖漏未就被告行使偽造特種文書及
    偽造公印文部分，一併提起公訴，然因該部分與起訴並經本
    院論罪科刑部分，具有裁判上一罪關係，而為起訴效力所及
    ，本院自得併為審理，附此敘明。又被告前於86年間，因違
    反藥事法案件，經臺灣高等法院高雄分院以87年度上訴字第
    110 號判處有期徒刑6 月確定，並於88年1 月31日縮短刑期
    執行完畢等情，有臺灣高等法院被告前案紀錄表1 紙附卷可
    憑，是被告於有期徒刑執行完畢後，5 年內再犯本件有期徒
    刑以上之罪，為累犯，應依刑法第47條規定加重其刑。被告
    同時有2 種以上刑之加重事由，應依法遞加之。
五、爰審酌被告貪圖小利，購買偽造之國民身分證及偽造之信用
    卡後，分別至特約商店刷卡消費、遠東商業銀行刷卡預借現
    金，紊亂信用卡交易秩序，行為固不足取，惟念及被告年輕
    識淺，且犯後坦承大部分犯行，態度良好，且被告實際上詐
    得財物僅1,680 元，價值非鉅等一切情狀，酌情量處如主文
    第一項所示之刑，併諭知易科罰金之折算標準。扣案之偽造
    國民身分證與偽造信用卡各1 張，卷附之財團法人聯合信用
    卡處理中心客戶存查聯預借現金簽帳單1 張（見警卷第7 頁
    ），及未扣案且無證據證明業已滅失之財團法人聯合信用卡
    處理中心持卡人存根聯簽帳單1 張，均係被告所有，且係供
    被告詐欺取財犯罪所用之物，均依刑法第38條第1 項第2 款
    規定，併予宣告沒收之。至於偽造國民身分證上所偽造之「
    內政部印」公印文1 枚，以及上開偽造信用卡、客戶存查聯
    預借現金簽帳單、持卡人存根聯簽帳單上所偽造之「許峰誠
    」署名各1 枚，既然業已隨同上開偽造之國民身分證、信用
    卡、客戶存查聯預借現金簽帳單、持卡人存根聯簽帳單宣告
    沒收，自無重複宣告沒收之必要。另未扣案之特約商店存根
    聯、財團法人聯合信用卡處理中心存根聯簽帳單，以及遠東
    商業銀行存根聯、財團法人聯合信用卡處理中心存根聯預借
    現金簽帳單上所偽造「許峰誠」署名各1 枚（共4 枚），均
    應依刑法第219 條規定，並宣告沒收。至於上開特約商店存
    根聯、財團法人聯合信用卡處理中心存根聯簽帳單各1 張，
    以及遠東商業銀行、財團法人聯合信用卡處理中心存根聯預
    借現金簽帳單各1 張，係由特約商店、遠東商業銀行及財團
    法人聯合信用卡處理中心所保管，並非被告所有，自不得予
    以宣告沒收。
六、公訴意旨另以：被告明知該自稱「王偉」之男子提供之許峰
    誠國民身分證1張，係來路不明之贓物，竟仍於90年4月10日
    19時許，在國道高速公路臺南縣王田交流道附近，以7 千元
    之代價予以買受，並基於偽造文書之犯意，在如附表1 所示
    之信用卡背面偽簽「HSU FENG CHENG」之署名，復旋與「王
    偉」共同基於變造特種文書之犯意聯絡，交付其本人之相片
    予「王偉」，由「王偉」在許峰誠之國民身分證換貼其本人
    之相片，而變造該特種文書，足以生損害於匯豐銀行對發卡
    客戶之商業利益、許峰誠及戶政機關對於國民身分證核發管
    理之正確性，被告復持該偽造信用卡至一亨公司刷卡消費，
    以及持偽造之信用卡及變造之國民身分證向遠東商業銀行預
    借現金未成，因認被告此部分涉犯刑法第349條第2項之故買
    贓物、同法第216條、210條、第220條之行使偽造準私文書
    罪、同法第216條、第212條之行使變造特種文書嫌。惟查，
    扣案之「許峰誠」國民身分證1 張，經內政部警政署刑事警
    察局鑑定結果，係屬偽造乙節，有該局94年7月27日刑鑑字
    第0940111925號鑑定書1份在卷可佐，已詳如前述，是扣案
    之國民身分證既非真正，而客觀上並無證據足資證明扣案之
    偽造國民身分證係屬他人遺失、失竊或遭搶之贓物，檢察官
    認扣案之國民身分證係屬來路不明之贓物，即屬無據。從而
    ，被告係在偽造之國民身分證上，交付自己之照片該綽號「
    阿偉」之男子黏貼，檢察官認被告係在真正之國民身分證上
    換貼照片而變造特種文書，自有未合。另扣案之偽造信用卡
    ，僅背面有「許峰誠」之署名，有該信用卡正、反面影本各
    1 紙在卷可憑（見警卷第8 至9 頁），檢察官認被告在該信
    用卡背面偽簽「HSU FENG CHENG」之署名，顯與事實不符。
    綜上，被告即無在信用卡背面偽簽「HSU FENG CHENG」之署
    名而偽造「HSU FENG CHENG」有權行使該信用卡之私文書（
    檢察官誤為準私文書），亦未收受來路不明之國民身分證後
    ，在該真正之國民身分證換貼照片而變造特種文書，則被告
    持該信用卡刷卡消費，以及持信用卡及國民身分證向遠東商
    業銀行預借現金，自亦不構成檢察官所指行使偽造「HSU FE
    NG CHENG」為持卡人文書及行使變造特種文書之罪，依法本
    應就此等部分為無罪之諭知，然因此部分與前揭本案論罪科
    刑部分，具有單純一罪，以及牽連犯之裁判上一罪關係，爰
    不另為無罪之諭知。
據上論斷，應依刑事訴訟法第299 條第1 項前段，刑法第2 條第
1 項但書、第28條、第56條、第218 條、第216 條、第212 條、
第210 條、第220 條第2 項、第3 項、第339 條第1 項、第3 項
、第55條、第219 條、第38條第1 項第2 款，罰金罰鍰提高標準
條例第1 條前段、第2 條，判決如主文。
本案經檢察官陳登燦到庭執行職務。
中　　華　　民　　國　　94　　年　　10　　月　　19　　日
                  刑事第十庭  審判長法　官  徐美麗
                                    法  官  莊珮吟
                                    法  官  高增泓
以上正本證明與原本無異。
如不服本判決，應於收受送達後10日內向本院提出上訴書狀。
中　　華　　民　　國　　94　　年　　10　　月　　20　　日
                                    書記官  林慧芬
附錄本案論罪科刑法條全文：
刑法第216條
行使第210 條至第215 條之文書者，依偽造、變造文書或登載不
實事項或使登載不實事項之規定處斷。
刑法第218條
偽造公印或公印文者，處 5 年以下有期徒刑。
盜用公印或公印文足以生損害於公眾或他人者，亦同。
刑法第212條
偽造、變造護照、旅券、免許證、特許證及關於品行、能力服務
或其他相類之證書、介紹書，足以生損害於公眾或他人者，處1
年以下有期徒刑、拘役或300 元以下罰金。
刑法第210條
偽造、變造私文書，足以生損害於公眾或他人者，處5 年以下有
期徒刑。
刑法第220條
在紙上或物品上之文字、符號、圖畫、照像，依習慣或特約，足
以為表示其用意之證明者，關於本章及本章以外各罪，以文書論
。
錄音、錄影或電磁紀錄，藉機器或電腦之處理所顯示之聲音、影
像或符號，足以為表示其用意之證明者，亦同。
稱電磁紀錄，指以電子、磁性或其他無法以人之知覺直接認識之
方式所製成之紀錄，而供電腦處理之用者。
刑法第339條
意圖為自己或第三人不法之所有，以詐術使人將本人或第三人之
物交付者，處5 年以下有期徒刑、拘役或科或併科1 千元以下罰
金。
以前項方法得財產上不法之利益或使第三人得之者，亦同。
前二項之未遂犯罰之。
附表：甲○○所持之偽造信用卡
┌──┬────────┬────────┬────────┬───┐
│編號│ 卡面發卡銀行　 │  卡 　　   號  │卡片名義人      │數量  │
├──┼────────┼────────┼────────┼───┤
│ 1  │匯豐銀行        │0000000000000000│正面：HSU FENG  │1 張  │
│    │                │                │      CHENG     │      │
│    │                │                │背面：許峰誠    │      │
└──┴────────┴────────┴────────┴───┘
